高雄高等行政法院裁定
　　　　　　　　　　　　　　　　九十六年度訴字第五八０號
原　　　告　甲○○
被　　　告　台灣台南地方法院檢察署
代　表　人　乙○○檢察長
上列當事人間因刑事事件，原告不服法務部中華民國九十六年六
月二十八日法訴字第０九六一七００一一六號訴願決定，提起行
政訴訟。本院裁定如下︰
    主  文
原告之訴駁回。
訴訟費用由原告負擔。
　  理  由
一、按「公法上之爭議，除法律別有規定外，得依本法提起行政
    訴訟。」行政訴訟法第二條定有明文。易言之，行政機關代
    表國家處理行政事務，如因而與人民發生私權爭執或刑事關
    係，人民應循民事或刑事訴訟途徑解決，而非屬行政爭訟範
    圍。又原告之訴，其訴訟事件不屬行政法院之權限者，行政
    法院應以裁定駁回之。行政訴訟法第一百零七條第一項第一
    款亦有明文規定。
二、原告起訴意旨略謂：原告依刑事訴訟法第二百三十二條規定
    提起刑事告訴狀，經被告以函件簽准結案，損害原告刑事訴
    訟法與聲請再議權利，並違反刑事訴訟法第二百五十五條規
    定，原告乃於九十六年三月二十七日、四月二日、四月十一
    日、四月十八日、四月二十六日向法務部提起訴願，遭訴願
    決定駁回。惟原告並非對於檢察機關不起訴處分或駁回再議
    之決定不服，而係檢察機關依據行政命令「台灣高等法院檢
    察署所屬各地方法院及其分院檢察署辦理他案應行注意事項
    」將原告提起之刑事告訴簽結。依憲法第一百七十二條規定
    ，命令與法律牴觸者，無效，原告請求檢察機關依法製作處
    分書敘述其處分理由。本件原告因不服檢察機關處分，俟發
    現具體不法新事證再提提申訴，檢察機關不對原告之告訴作
    成處分，又偽造原告之告訴意旨，然原告並非不願重新告訴
    ，乃因被告簽准結案，致原告無法聲請再議救濟，自無法平
    反。又訴願決定書第二項第五行至九行記載「人民對於不起
    訴處分或駁回再議之決定如有不服．．，均不屬訴願救濟範
    圍內之事項」等語，然本件原告係因檢察機關以行政命令（
    辦理他案應注意事項）簽准結案，提起訴願，而非對刑事案
    件犯罪偵查程序之事項，提起訴願。再者，依司法院釋字第
    五三號解釋之意旨，如有聲請時，檢察官仍應補為不起訴處
    分書。原告數度以陳情函請求補正，惟被告仍不補作不起訴
    處分書，原告對此提起本件訴訟，聲明求為判決撤銷原處分
    及訴願決定，被告應依法製作處分書敘述其處分之理由云云
    。
三、本件原告對於被告受理其提起之偽證、瀆職、妨害自由等刑
    事告訴案件，予以簽准結案，有所不服，分別於民國（下同
    ）九十六年三月二十八日、四月三日、四月十二日、四月十
    九日、四月二十七日向法務部提起訴願，經訴願決定不受理
    ，原告遂提起本件行政訴訟。然查，司法權之一之刑事訴訟
    即刑事司法之裁判，係以實現國家刑罰權為目的之司法程序
    ，其審判乃以決定是否追訴開始，決定追訴後，必須實施偵
    查，迨判決確定，尚須執行始能實現裁判之內容。是以決定
    是否追訴等程序悉與審判、處罰具有不可分離之關係。亦即
    ，不發動偵查（含行政簽結）、偵查、訴追、審判、刑之執
    行均屬刑事司法之過程，其間行政機關代表國家從事不予偵
    查即「簽結」、「偵查」、「訴追」及「執行」之檢察機關
    ，其所行使之職權，目的既亦在達成刑事司法之任務，則在
    此一範圍內之國家作用，應屬廣義刑事司法，此部分自非屬
    行政訴訟審判範疇。本件原告對被告簽結其刑事告訴一事表
    示不服，循序提起行政訴訟，然被告之行為屬刑事司法範疇
    ，此尚非行政法院所得審究，原告向無審判權之本院提起行
    政訴訟，其起訴為不合法，應予駁回。
四、依行政訴訟法第一百零七條第一項第一款、第一百零四條、
    民事訴訟法第九十五條、第七十八條，裁定如主文。
中　　華　　民　　國　九十六　年　　七　　月　二十五　日
                  第一庭審判長法  官　呂佳徵
                              法  官  林勇奮
                          　　法  官  蘇秋津
以上正本係照原本作成。
如不服本裁定，應於裁定送達後十日內以書狀敘明理由，經本院
向最高行政法院提出抗告（須按對造人數附具繕本）；並應預繳
送達用掛號郵票六份（每份三十四元）。
中　　華　　民　　國　九十六　年　　七　　月　二十五　日
　　　　　　　　　　　　　　　書記官  陳嬿如
